臺灣南投地方法院民事裁定
111年度家聲字第12號
聲  請  人  良京實業股份有限公司

法定代理人  平川秀一郎

上列聲請人請求聲請閱卷事件，本院裁定如下：
    主    文
一、聲請駁回。
二、聲請程序費用由聲請人負擔。
    理    由
一、當事人得向法院書記官聲請閱覽、抄錄或攝影卷內文書，或
    預納費用聲請付與繕本、影本或節本；第三人經當事人同意
    或釋明有法律上之利害關係，而為前項之聲請者，應經法院
    裁定許可。民事訴訟法第242條第1項、第2項分別定有明文
    。又所謂有法律上之利害關係者，係指第三人就該訴訟卷內
    文書有公法上或私法上之利害關係而言，不包括經濟上、情
    感上或其他事實上之利害關係在內（最高法院105年度台抗
    字第60號裁定意旨參照）。
二、聲請意旨略以：債務人巫樹生先前積欠渣打銀行欠款而未履
    行繳款義務，案經原債權人將本案債權及相關權利讓與聲請
    人，並經公告通知債務人巫樹生在案，惟債務人已死亡，經
    其繼承人向本院聲明限定繼承在案，並經本院97年度繼字第
    384號受理，為明瞭被繼承人所留遺產，故聲請閱覽本院97
    年度繼字第384號限定繼承事件卷宗等語。
三、經查，聲請人主張上開事實，固據聲請人提出其由債務人簽
    名之渣打國際商業銀行「中興批發倉儲招財卡申請表格」、
    債權讓與證明書、99年10月29日太平洋日報第33版等件影本
    為證，惟聲請人並非本院97年度繼字第384號限定繼承事件
    之當事人，而係第三人，業經本院依職權調取本院上開案卷
    ，核閱無訛。又聲請人依民事訴訟法第242條第2項之規定聲
    請閱覽卷宗，並未提出已徵得該案件當事人同意其閱覽、抄
    錄或攝影卷內文書之同意文件，又況上開事件卷宗內文書涉
    及當事人、第三人之隱私或業務秘密等資料，自不得任由他
    人閱覽；且聲請人所提出之上開資料，僅為聲請人公司與渣
    打國際商業銀行間之內部資料，並非法院確定債權證明文件
    ，僅可認聲請人與本院97年度繼字第384號限定繼承事件之
    被繼承人巫樹生具有經濟上之利害關係，聲請人就其是否對
    該訴訟卷內文書有法律上之利害關係，並未提出供本院即時
    調查之證據，致本院無法依其主張審認聲請人是否有法律上
    之利害關係，是聲請人既未釋明，依上開規定及說明，本件
    聲請人聲請閱覽本院97年度繼字第384號限定繼承事件卷宗
    ，於法未合，不應准許。
四、依民事訴訟法第242條第2項規定，裁定如主文。
中　　華　　民　　國　　111 　年　　9 　　月　　16　　日
                家事法庭    法  官　黃立昌
以上正本係照原本作成。
如對本裁定抗告，須於裁定送達後10日內向本院提出抗告狀。
中　　華　　民　　國　　111 　年　　9 　　月　　16　　日
                            書記官  洪正昌